【裁判字號】    97,簡上,110
【裁判日期】    970312
【裁判案由】    詐欺
【裁判全文】
臺灣臺中地方法院刑事判決             97年度簡上字第110號
上  訴  人  臺灣臺中地方法院檢察署檢察官
被      告  乙○○
上列上訴人因被告詐欺取財案件，不服本院刑事庭九十六年度簡
字第一二四三號中華民國九十六年十一月二十九日第一審簡易判
決（起訴案號：臺灣臺中地方法院檢察署九十六年度偵字第一一
○三○號、第一七四一六號，移送併案審理案號：臺灣板橋地方
法院檢察署九十六年度偵字第一六○六一號），提起上訴，本院
判決如下：
    主    文
原判決撤銷。
乙○○共同意圖為自己不法之所有，以詐術使人將本人之物交付
，處有期徒刑陸月，併科罰金新臺幣壹萬肆仟元，有期徒刑如易
科罰金，及罰金如易服勞役，均以新臺幣壹仟元折算壹日，減為
有期徒刑參月，併科罰金新臺幣柒仟元，有期徒刑如易科罰金，
及罰金如易服勞役，均以新臺幣壹仟元折算壹日。
    犯罪事實及理由
一、(一)犯罪事實：１、緣乙○○於民國九十六年一月底某日，因
    缺錢花用，看見報紙登有出租銀行帳戶廣告，遂將其向建華
    商業銀行股份有限公司（以下簡稱建華商銀，於九十五年十
    一月十三日，建華商業銀行股份有限公司與臺北國際商業銀
    行股份有限公司，合併為永豐商業銀行股份有限公司）蘆洲
    分行申請開立之帳號：00000000000000號帳
    戶之存摺、金融卡（含密碼），以十五天新臺幣（下同）四
    千元之代價，出租交付予與游永宏、羅友倫（另由本院以九
    十六年度易字第四○九五號判處有期徒刑十二年、三年六月
    ）、姓名年籍均不詳、綽號「小吳」及其他不詳成年男女共
    組詐欺取財集團之姓名年籍均不詳、綽號「阿貴」成年男子
    。十五日到期後，因乙○○無法聯絡到「阿貴」，便向建華
    商銀辦理掛失止付其上開帳戶之存摺、金融卡。嗣於九十六
    年二月中旬某日，「小吳」乃去電要求乙○○向建華商銀，
    辦理回復上開銀行帳戶掛失止付之存摺及金融卡，乙○○遂
    同意配合辦理。２、游永宏所屬上開詐騙集團之成年成員於
    九十六年三月二日，去電丙○○，佯稱：丙○○遭不詳之他
    人冒名申辦手機及銀行帳戶，將遭凍結丙○○帳戶內所有存
    款，告知丙○○需清空帳戶內所有存款，並將之轉存至安全
    之銀行帳戶內，否則將遭凍結云云，以此詐術，致使丙○○
    因而陷於錯誤，遂於同日下午一時三十分許，依上開詐欺取
    財集團成年成員之指示，將其原有銀行帳戶內之二百萬元存
    款提出，轉匯入乙○○上開銀行帳戶內。隨由「小吳」於同
    日下午二時許，去電要求乙○○攜帶上開銀行帳戶之原有印
    章及其身分證件，至建華商銀蘆洲分行會合。乙○○明知其
    上開帳戶內之二百萬元匯款，係來路不明之匯款，仍與上開
    游永宏所屬之詐欺集團成年成員，共同基於意圖為自己不法
    所有之犯意聯絡，由其負責依「小吳」之指示，攜帶上開銀
    行帳戶之原有印章及其身分證件，由「小吳」負責攜帶原先
    取得、業已回復使用之上開銀行帳戶之存摺、金融卡（含密
    碼），一同至上開銀行之服務櫃臺，先由「小吳」、乙○○
    一同提領一百九十五萬元。再由「小吳」持上開銀行帳戶之
    金融卡，自該銀行銀行自動櫃員機，接續提領二萬元、二萬
    元、一萬元，共計五萬元。所提領之二百萬元款項全數均由
    「小吳」取走，僅由「小吳」交付一萬元予乙○○，作為報
    酬。(二)證據：證人即被害人丙○○於警詢時之證述，證人即
    同案被告游永宏、羅友倫二人分別於警詢、偵查及本院九十
    六年度易字第四○九五號案件審理時之證述，被告乙○○上
    開銀行帳戶之開戶資料、客戶基本資料查詢、存摺存款往來
    明細等資料一件，新竹國際商業銀行匯款副通知書一紙，本
    院九十六年度易字第四○九五號刑事判決二份，搜索扣押筆
    錄一份，扣案之被告上開銀行帳戶之存摺一本，及被告之自
    白。
二、(一)核被告所為，係犯刑法第三百三十九條第一項詐欺取財罪
    。被告就上開詐欺取財犯行，與上開詐欺取財集團之成年成
    員間，具有犯意之聯絡與行為之分擔，為共同正犯。另臺灣
    板橋地方法院檢察署檢察官以九十六年度偵字第一六○六一
    號移送併案審理之詐欺犯行部分，因與被告經公訴人起訴之
    詐欺犯行，屬事實上同一案件，本院自應併予審理，附予指
    明。(二)上訴意旨以：原審量刑過輕為由，提起本件上訴，經
    核固為無理由。惟因被告所為上開提領一百九十五萬元之行
    為，已屬詐欺取財罪之構成要件行為，故其所為顯已該當於
    詐欺取財罪之共同正犯，而非僅屬詐欺取財罪之幫助犯。是
    原審漏未斟此，僅依詐欺取財罪之幫助犯，對被告論處，尚
    有未洽，自應由本院予以撤銷改判。(三)爰審酌：被告正值青
    年，離婚，高中畢業。其因一時失慮且貪念，致犯本罪，其
    犯罪手段非屬暴力。被害人所受損害為二百萬元，而被告自
    己實際所分得之利益為一萬四千元，被告迄今未與被害人達
    成民事和解，暨其犯罪後，坦承犯行，態度良好等一切情狀
    ，量處如主文所示之刑，並諭知易科罰金及易服勞役之折算
    標準。復依中華民國九十六年罪犯減刑條例第二條第一項第
    三款、第七條、第九條規定，減其宣告刑二分之一，並諭知
    易科罰金及易服勞役之折算標準。
據上論斷，應依刑事訴訟法第四百五十五條之一第三項、第三百
六十九條第一項前段、第三百六十四條、第二百九十九條第一項
前段、第三百十條之一第一項，刑法第二十八條、第三百三十九
條第一項、第四十一條第一項前段、第四十二條第三項前段，刑
法施行法第一條之一第一項、第二項前段，中華民國九十六年罪
犯減刑條例第二條第一項第三款、第七條、第九條，判決如主文
。
本案經檢察官甲○○到庭執行職務。
中    華    民    國    97    年    3     月    12    日
                    刑事第六庭  審判長法  官  洪俊誠
                                      法  官  戴博誠
                                      法  官  唐敏寶
上正本證明與原本無異。
本判決不得上訴。
                                      書記官  賴玉真
中    華    民    國    97    年    3     月    12    日
附錄本案論罪科刑法條全文
刑法第三百三十九條第一項
意圖為自己或第三人不法之所有，以詐術使人將本人或第三人之
物交付者，處五年以下有期徒刑、拘役或科或併科一千元以下罰
金。


司法院資訊處製作；財團法人民間司法改革基金會備份。
